【裁判字號】    89,上易,2967
【裁判日期】    900117
【裁判案由】    毒品危害防制條例
【裁判全文】
臺灣高等法院臺中分院刑事判決              民國八十九年度上易字第二九六七號
    上  訴  人
    即  被  告  甲○○
右上訴人因違反毒品危害防制條例案件，不服台灣南投地方法院中華民國八十九年十
月三十一日第一審判決（民國八十九年度易字第五八四號；起訴案號：臺灣南投地方
法院檢察署八十九年度毒偵緝字第一六三號；移送併案案號：八十九年度毒偵緝字第
一六八號、八十九年度毒偵字第一三二五號），提起上訴，本院判決如左：
    主  文
上訴駁回。
    事實及理由
一、本案經本院審理結果，認第一審判決認事用法及量刑均無不當，應予維持，並引
    用第一審判決書記載之事實、證據及理由（如附件）。
二、上訴人即被告甲○○（以下簡稱被告）於本院未提出其他有利之證據，僅指摘原
    判決量刑過重，惟查原判決已審酌被告有多次施用毒品前科，仍未見悔悟，本次
    施用毒品之種類、時間及犯後坦承犯行之態度等一切情狀，量處有期徒刑十月之
    刑，量刑並無不當，被告仍執此上訴，其上訴為無理由，應予駁回。
據上論斷，應依刑事訴訟法第三百六十八條、第三百七十三條，判決如主文。
本案經檢察官陳銘章到庭執行職務。
中      華      民      國    九十      年      一      月     十七     日
                              臺灣高等法院臺中分院刑事第七庭
                                    審判長法  官  林  榮  龍
                                          法  官  黃  日  隆
                                          法  官  江  錫  麟
右正本證明與原本無異。
不得上訴。
                                          書記官  謝  雅  惠
中      華      民      國    九十      年      一      月     十八     日
                                                                        Ｃ
附件：
臺灣南投地方法院刑事判決                          八十九年度易字第五八四號
    公  訴  人  臺灣南投地方法院檢察署檢察官
    被      告  甲○○  男二十九歲（民國○○年○月○日生）
                        住南投縣南投市○○路八七○巷三五號
                        （現在臺灣臺中戒治所執行強制戒治）
        身分證統一編號：Ｍ一二一三一八七四號
右列被告因違反毒品危害防制條例案件，經檢察官提起公訴（八十九年度毒偵緝字第
一六三號），暨移送併辦（八十九年度毒偵緝字第一六八號、八十九年度毒偵字第一
三二五號）本院判決如左：
    主  文
甲○○連續施用第二級毒品，累犯，處有期徒刑拾月。
安非他命淨重參拾點陸零公克（包裝重貳點零貳公克）沒收銷燬；吸食器壹組沒收。
    事  實
一、甲○○前曾於民國（下同）八十六年間因違反麻醉藥品管理條例及槍砲彈藥刀械
    管制條例案件，經臺灣高等法院臺中分院判處有期徒刑八月、三月，定應執行刑
    九月確定，於八十八年四月八日執行完畢；又於八十七年間因違反毒品危害防制
    條例案件，經本院以八十七年度毒聲字第一六三號裁定送觀察、勒戒後，因無繼
    續施用毒品傾向，由臺灣南投地方法院檢察署檢察官於八十七年八月一日以八十
    七年度偵字第三０一二號、第三一八一號不起訴處分確定。詎甲○○仍未知戒絕
    ，復基於概括之犯意，自八十八年七月二十三日、二十四日某日起至八十九年六
    月二十八日止，連續在車行於南投縣境內及南投縣南投市警察新村停車場等地，
    將安非他命置於吸食器內，底下以火燒烤，使產生煙氣再以口鼻吸入之方式，施
    用第二級毒品安非他命多次，約三、四天施用一次。嗣分別於八十八年七月二十
    八日二十一時十五分許，在南投市○○街中天撞球場為警查獲、八十八年十一月
    九日十一時三十分許，在南投市○○路上毅大樓旁為警查獲及於八十九年六月二
    十九日十九時許，在南投市○○路○段二五八巷康壽橋上為警查獲，並扣得安非
    他命七包淨重三０．六０公克（包裝重二．０二公克）及甲○○所有供施用安非
    他命之吸食器一組。甲○○經依本院八十九年度毒聲字第九七號裁定送觀察、勒
    戒後，認有繼續施用毒品之傾向，再依本院八十九年度毒聲字第一二四七號裁定
    令入戒治處所施以強制戒治，現在強制戒治中。
二、案經南投縣警察局南投分局、中興分局報告臺灣南投地方法院檢察署檢察官偵查
    起訴暨移送併辦。
    理  由
一、右揭事實訊據被告甲○○坦承不諱，且其經警查獲三次採其尿液送往南投縣衛生
    局、長昕生活事業股份有限公司新東分公司及內政部警政署刑事警察局檢驗結果
    ，均呈安非他命陽性反應，有南投縣衛生局八十八年八月十八日投衛局六字第一
    二九五六號、同年十一月三十日投衛局六字第一七九七四號、八十九年八月七日
    投衛局六字第一二０三七號尿液檢驗單；長昕生活事業股份有限公司新東分公司
    八十八年九月八日濫用藥物尿液檢驗報告及內政部警政署刑事警察局八十八年十
    一月二十四日刑鑑字第一二三九四九號鑑驗通知書附卷可稽。並有右揭物品扣案
    可資佐證，扣案之晶體七包，經本院送請法務部調查局檢驗，為甲基安非他命，
    淨重三０．六０公克（包裝重二．０二公克），亦有法務部調查局八十九年十月
    十二日（８９）陸（一）字第８９０７１８２１號檢驗通知書可憑，被告有施用
    第二級毒品安非他命之行為可堪確定。又被告前於八十七年間因違反毒品危害防
    制條例案件，經本院以八十七年度毒聲字第一六三號裁定送觀察、勒戒後，因無
    繼續施用毒品傾向，由臺灣南投地方法院檢察署檢察官於八十七年八月一日以八
    十七年度偵字第三０一二號、第三一八一號不起訴處分確定，有不起訴處分書及
    刑案資料查註紀錄表可按，其此次經依本院八十九年度毒聲字第九七號裁定送觀
    察、勒戒後，認有繼續施用毒品之傾向，亦有臺灣南投看守所附設勒戒所八十九
    年七月十七日投所正總字第一六九二號函所附「有無繼續施用毒品傾向證明書」
    乙紙為證，被告於不起訴處分後五年內再犯毒品危害防制條例第十條之罪，事證
    明確，其犯行堪以認定。
二、核被告所為係毒品危害防制條例第十條第二項之施用第二級毒品罪。被告持有第
    二級毒品之低度行為，應為其進而施用之高度行為所吸收，不另論罪。其前後多
    次犯行，時間緊接、手段相同、觸犯同一構成要件之罪，顯係基於概括犯意反覆
    為之，為連續犯，應依法以一罪論並加重其刑。檢察官移送併辦被告於八十八年
    七月二十三日、二十四日起即有施用安非他命之行為及其至八十九年六月二十八
    日止之施用安非他命犯行，雖未經起訴，惟與已起訴並經論罪部分，既有前述連
    續犯裁判上一罪之關係，為起訴效力所及，本院得併予審理，附此敘明。查被告
    前曾於八十六年間因違反麻醉藥品管理條例及槍砲彈藥刀械管制條例案件，經臺
    灣高等法院臺中分院判處有期徒刑八月、三月，定應執行刑九月確定，於八十八
    年四月八日執行完畢，有臺灣高等法院被告全國前案紀錄表可稽，其於刑之執行
    完畢後五年內，再犯本件有期徒刑以上之罪，為累犯，應依法加重其刑，並遞加
    重之。爰酌被告被告有多次施用毒品前科，仍未見悔悟，本次施用毒品之種類、
    時間及犯後坦承犯行之態度等一切情狀，量處如主文所示之刑。扣案之安非他命
    三０．六０公克（包裝重二．０二公克）為毒品危害防制條例第二條第二項第二
    款所定之第二級毒品，應依同條例第十八條第一項前段沒收銷燬；吸食器一組為
    被告所有供犯罪所用之物，已據被告供明在卷，併依法宣告沒收。
據上論斷，應依刑事訴訟法第二百九十九條第一項前段，毒品危害防制條例第十條第
二項、第十八條第一項前段，刑法第十一前段、第五十六條、第四十七條、第三十八
條第一項第二款，判決如主文。
本案經檢察官謝耀德到庭執行職務。
中      華      民      國    八十九    年      十      月     三十一   日
                            臺灣南投地方法院刑事庭
                                法  官  陳  文  爵
右正本證明與原本無異。
如不服本判決，應於判決送達後十日內向本院提出上訴狀( 應附繕本 )。「切勿逕送
上級法院」。
                                書記官
中      華      民      國    八十九    年      十      月     三十一   日
附錄本案論罪科刑法條全文：
毒品危害防制條例第十條第二項
施用第一級毒品者，處六月以上五年以下有期徒刑。
施用第二級毒品者，處三年以下有期徒刑。


司法院資訊處製作；財團法人民間司法改革基金會備份。
